【裁判字號】    98,審易,3464
【裁判日期】    990127
【裁判案由】    詐欺
【裁判全文】
臺灣高雄地方法院刑事判決            98年度審易字第3464號
公  訴  人  臺灣高雄地方法院檢察署檢察官
被      告  丙○○
上列被告因詐欺案件，經檢察官提起公訴（97年度偵字第26534
號、98年度偵字第25082 號），本院以簡式審判程序審理，判決
如下：
    主  文
丙○○犯如附表所示之陸罪，各處如附表所示之刑。應執行有期
徒刑壹年陸月，如易科罰金，以新台幣壹仟元折算壹日。
    事  實
一、丙○○為址設高雄市○○區○○街125號「李老師家教班」
    的負責人，擔任該家教班之班主任，負責數學科目的教學。
    詎丙○○因投資期貨虧損，為得資金再為投資，竟意圖為自
    己不法之所有，以佯邀家教班學生之家長入股家教班以籌款
    之手法，分別於如附表所示之時間，向如附表所示之學生家
    長戊○○、乙○○、丁○○、甲○○等4 人訛稱：因家教班
    原有股東退股，欲邀1 名學生家長入股，入股後可分得優渥
    盈餘云云，致戊○○、乙○○、丁○○、甲○○等4 人信以
    為真而陷於錯誤，於附表所示之日期，以附表所示之方式（
    或交付地點），交付如附表所示之金額予丙○○以為入股補
    習班股金之用，丙○○以此方式分別詐得如附表所示之金額
    。丙○○取得戊○○、乙○○、丁○○、甲○○4 人交付之
    款項後，作為個人投資期貨之用而全數賠光，無法依約分配
    盈餘予戊○○、乙○○、丁○○、甲○○4 人，經戊○○、
    乙○○、丁○○、甲○○向丙○○催討投資本金未果，彼此
    相互聯絡甫知均遭丙○○以同樣方法詐取款項，始悉全情。
二、案經戊○○、乙○○、丁○○、甲○○訴由高雄市政府警察
    局移送臺灣高雄地方法院檢察署檢察官偵查起訴。
    理  由
一、本件被告丙○○所犯為死刑、無期徒刑、最輕本刑為3 年以
    上有期徒刑以外之罪，其於準備程序進行中，就被訴事實為
    有罪之陳述，經本院告知簡式審判程序之旨，並聽取當事人
    之意見後，合議庭認宜進行簡式審判程序，爰依刑事訴訟法
    第273 條之1 第1 項規定，裁定由受命法官獨任進行簡式審
    判程序，合先敘明。
二、上開事實，業據被告於本院審理時坦承不諱，並有證人即告
    訴人戊○○、乙○○、丁○○、甲○○於警詢及偵查中證述
    遭詐騙經過等節相符。此外，復有交易明細影本2 份、匯款
    單2 紙、投資合約書4 份及本票影本31張在卷可佐，被告之
    自白均與事實相符，堪以採認。本件事證明確，被告上開詐
    欺取財之犯行均堪認定，應依法論科。
三、核被告就附表編號1 至編號6 所為，均係犯刑法第339 條第
    1 項詐欺取財罪。被告所犯6 次詐欺取財案件，犯意各別，
    侵害法益不同，時間有異，行為互殊，應予分論併罰。本院
    審酌被告擔任教職，不思以身作則，為圖期貨投資獲利，竟
    利用告訴人即學生家長對己之信任關係，詐騙告訴人，造成
    告訴人財產損害，惡性非輕；另考量被告無前科紀錄（前因
    偽造文書案件，經臺灣高等法院高雄分院於83年7 月22日以
    83年度上訴字第1127號判決判處有期徒刑6 月，緩刑4 年確
    定，緩刑期滿，緩刑宣告未經撤銷，其刑之宣告失其效力）
    ，此有臺灣高等法院被告前案紀錄表1 份在卷可參，犯後尚
    能坦承犯行，詐騙所得合計為新台幣（下同）660 萬元，迄
    今僅賠償告訴人乙○○36萬元（參本院卷第28頁、第29頁之
    匯款單3 紙），尚未與告訴人達成和解，並斟酌告訴人所受
    損害等一切情狀，分別量處如主文所示之刑。此外，考量本
    件犯罪情節之輕重，及被告係大學畢業、家境貧寒等情（見
    警詢筆錄受詢問人欄所載），併諭知如主文所示之易科罰金
    折算標準。又被告於附表編號1 、編號2 所示時間犯罪後，
    中華民國96年罪犯減刑條例業於96年6 月15日修正公布，並
    自同年7 月16日起施行，本件被告於附表編號1 、編號2 所
    示犯罪之時點均係在96年4 月24日減刑基準日之前，且所犯
    之罪核與該條例第2 條第1 項之規定相符，復無同條例第3
    條限制減刑之除外情形，爰依法就被告所犯上開2 罪各減其
    宣告刑2 分之1 ，並均諭知同上易科罰金之折算標準，且就
    被告所犯之罪定其應執行刑，及諭知同上之易科罰金折算標
    準。
據上論斷，應依刑事訴訟法第273 條之1 第1 項、第299 條第1
項前段、刑法第339 條第1 項、第41條第1 項前段、第51條第5
款，刑法施行法第1 條之1 ，中華民國96年罪犯減刑條例第2 條
第1 項第3 款、第7 條、第9 條、第10條第1 項，判決如主文。
本案經檢察官黃齡慧到庭執行職務。
中    華    民    國    99    年    1     月    27    日
                  刑事第十庭  法  官  楊佩蓉
以上正本證明與原本無異。
如不服本判決應於收受送達後10日內向本院提出上訴書狀，並應
敘述具體理由；如未敘述上訴理由者，應於上訴期間屆滿後20日
內向本院補提理由書（均須按他造當事人之人數附繕本）「切勿
逕送上級法院」。
中    華    民    國    99    年    1     月    27    日
                              書記官  陳蓉柔
附錄本案判決論罪科刑法條：
中華民國刑法第339條
意圖為自己或第三人不法之所有，以詐術使人將本人或第三人之
物交付者，處 5 年以下有期徒刑、拘役或科或併科 1 千元以下
罰金。
以前項方法得財產上不法之利益或使第三人得之者，亦同。
前二項之未遂犯罰之。
附表：
┌─┬─────┬──────┬──────┬──────┬─────┬──────┐
│編│  告訴人  │被告遊說投資│告訴人交付款│告訴人交付款│損失金額  │所犯之罪及宣│
│號│          │家教班時間  │項時間      │項方式、地點│          │告刑        │
├─┼─────┼──────┼──────┼──────┼─────┼──────┤
│ 1│  戊○○  │ 95年9月間  │ 95年9月28日│在高雄市七賢│  90萬元  │丙○○犯詐欺│
│  │          │            │            │一路上某處咖│          │取財罪，處有│
│  │          │            │            │啡廳內交付現│          │期徒刑肆月，│
│  │          │            │            │金          │          │如易科罰金，│
│  │          │            │            │            │          │以新台幣壹仟│
│  │          │            │            │            │          │元折算壹日；│
│  │          │            │            │            │          │減為有期徒刑│
│  │          │            │            │            │          │貳月，如易科│
│  │          │            │            │            │          │罰金，以新臺│
│  │          │            │            │            │          │幣壹仟元折算│
│  │          │            │            │            │          │壹日。      │
├─┼─────┼──────┼──────┼──────┼─────┼──────┤
│ 2│  戊○○  │ 95年11月間 │95年11月27日│    同上    │  180萬元 │丙○○犯詐欺│
│  │          │            │            │            │          │取財罪，處有│
│  │          │            │            │            │          │期徒刑陸月，│
│  │          │            │            │            │          │如易科罰金，│
│  │          │            │            │            │          │以新台幣壹仟│
│  │          │            │            │            │          │元折算壹日；│
│  │          │            │            │            │          │減為有期徒刑│
│  │          │            │            │            │          │月，如易科│
│  │          │            │            │            │          │罰金，以新臺│
│  │          │            │            │            │          │幣壹仟元折算│
│  │          │            │            │            │          │壹日。      │
├─┼─────┼──────┼──────┼──────┼─────┼──────┤
│ 3│  乙○○  │97年1月14日 │ 97年1月18日│    匯款    │  135萬元 │丙○○犯詐欺│
│  │          │、15日等2日 │            │            │          │取財罪，處有│
│  │          │            │            │            │          │期徒刑伍月，│
│  │          │            │            │            │          │如易科罰金，│
│  │          │            │            │            │          │以新台幣壹仟│
│  │          │            │            │            │          │元折算壹日。│
├─┼─────┼──────┼──────┼──────┼─────┼──────┤
│ 4│  丁○○  │ 97年1月23日│ 97年1月25日│在遠東國際商│  135萬元 │丙○○犯詐欺│
│  │          │            │            │業銀行高雄中│          │取財罪，處有│
│  │          │            │            │正分行（高雄│          │期徒刑伍月，│
│  │          │            │            │市新興區中正│          │如易科罰金，│
│  │          │            │            │四路49號）門│          │以新台幣壹仟│
│  │          │            │            │口交付現金  │          │元折算壹日。│
├─┼─────┼──────┼──────┼──────┼─────┼──────┤
│ 5│  丁○○  │ 97年1月28日│ 97年1月31日│在高雄銀行六│   50萬元 │丙○○犯詐欺│
│  │          │            │            │合分行（高雄│          │取財罪，處有│
│  │          │            │            │市新興區六合│          │期徒刑肆月，│
│  │          │            │            │一路27號）門│          │如易科罰金，│
│  │          │            │            │口交付現金  │          │以新台幣壹仟│
│  │          │            │            │            │          │元折算壹日。│
├─┼─────┼──────┼──────┼──────┼─────┼──────┤
│ 6│  甲○○  │ 97年3月20日│ 97年3月21日│在被害人王達│   70萬元 │丙○○犯詐欺│
│  │          │            │            │仁之住處內交│          │取財罪，處有│
│  │          │            │            │付現金      │          │期徒刑肆月，│
│  │          │            │            │            │          │如易科罰金，│
│  │          │            │            │            │          │以新台幣壹仟│
│  │          │            │            │            │          │元折算壹日。│
└─┴─────┴──────┴──────┴──────┴─────┴──────┘

司法院資訊處製作；財團法人民間司法改革基金會備份。
